---
title: "red personal"
author: "andrés castro araújo"
date: "`r Sys.Date()`"
output: 
  html_document: 
    code_folding: show
    theme: paper
    toc: yes
    toc_float:
      collapsed: yes
---

```{r setup, include=FALSE}
knitr::opts_chunk$set(echo = TRUE, message = TRUE, warning = FALSE)

theme_custom <- function (base_family = "Avenir Next Condensed", fill = "white", ...) {
    theme_minimal(base_family = base_family, ...) %+replace% 
        theme(plot.title = element_text(face = "bold", margin = margin(0, 
            0, 5, 0), hjust = 0, size = 13), plot.subtitle = element_text(face = "italic", 
            margin = margin(0, 0, 5, 0), hjust = 0), plot.background = element_rect(fill = fill, 
            size = 0), complete = TRUE, axis.title.x = element_text(margin = margin(15, 
            0, 0, 0)), axis.title.y = element_text(angle = 90, 
            margin = margin(0, 20, 0, 0)), strip.text = element_text(face = "italic", 
            colour = "white"), strip.background = element_rect(fill = "#4C4C4C"))
}

```

```{css, echo=FALSE}
body {
  font-family: Palatino, serif;
  font-size: 16px;
  background-color: #FFFCF9;
}
h1, h2, h3, h4 {
  font-family: Palatino, serif;
  font-weight: bold;
}
blockquote {
  font-size: 13px;
  color: #828282;
}
pre, code {
  background-color: #ffffff;
  border: 0px solid #ffffff;
}
.tocify, .list-group-item {
  background-color: #FFFCF9;
  font-family: Avenir Next Condensed;
}
.list-group-item.active, .list-group-item.active:hover, .list-group-item.active:focus {
  background-color: steelblue;
}
.btn, .dropdown-menu {
  background-color: #FFFCF9;
  font-family: Avenir Next Condensed;
}
```

Esta página contiene el código para generar análisis de redes personales (_ego networks_) en Twitter.

## Set up

```{r, message=FALSE}
library(rtweet)
source("createTokens.R")  ## keys y tokens privados
source("rtweet_functions.R") ## funciones para trabajar con múltiples tokens

library(tidyverse)
library(igraph)
library(tidygraph)
library(ggraph)
library(ggwordcloud)
library(tidytext)
theme_set(theme_custom())
```

El primer paso consiste en escoger un usuario focal (o "ego") a partir del cual construímos una red personal.

```{r}
ego <- "acastroaraujo" # Yo
ego_info <- lookup_users(ego, token = sample(token, 1))

ego_info$followers_count
```

Nombre: `r ego_info$name`

Usuario: `r ego_info$screen_name`

Seguidores: `r ego_info$followers_count`

Amigos: `r ego_info$friends_count`

Se unió a Twitter en `r ego_info$account_created_at`

Este análisis está dividido en tres partes.

1. La red de seguidores del usuario focal
2. La red de "amigos" del ususario focal
3. La red de amigos-seguidores del usuario focal

Cada una de estas tres dimensiones corresponde a flujos de interacción diferentes. La primera consiste de los usuarios que reciben información de `r ego`, la segunda son los usuarios que generan la información recibida por `r ego`, y la tercera consiste en los usuarios donde el flujo de información es recíproco.

Este código es de acceso libre excepto por los keys y tokens privados que se consiguen abriendo una cuenta de desarrollador en https://developer.twitter.com/

## Red de seguidores

El siguiente código extrae la lista de seguidores de `r ego_info$screen_name` (cada uno identificado con un `user_id`).

```{r}
ego_followers <- get_followers(ego, token = sample(token, 1))
ego_followers
```

Este `user_id` es exclusivo a cada cuenta, incluso cuando el usuario decide cambiar su nombre.

El siguiente código crea una carpeta llamada `*_friends_of_followers/` donde queda archivado la lista de los seguidores de cada uno de estos usuarios.

Dependiendo del número de usuarios y el número de Tokens, esto puede llegar a demorarse varias horas (o incluso días).

```{r}
outfolder <- paste0(ego, "_friends_of_followers/")
if (!dir.exists(outfolder)) dir.create(outfolder)
```

```{r, eval=FALSE}
users_done <- str_replace(dir(outfolder), ".rds", "")
users_left <- setdiff(ego_followers$user_id, users_done)

while (length(users_left) > 0) { 
  
  new_user <- users_left[[1]]
  
  friends_of_user <- try(multi_get_friends(new_user, token))
  
  file_name <- str_glue("{outfolder}{new_user}.rds")
  write_rds(friends_of_user, file_name, compress = "gz")
  users_left <- users_left[-which(users_left %in% new_user)] ## int. subset
  
}

```

Para algunos usuarios esta información es imposible de conseguir porque son cuentas protegidas. 

```{r, echo=FALSE}
error_index <- dir(outfolder, full.names = TRUE) %>% 
  map(read_rds) %>% 
  map_lgl(~ any(class(.x) == "try-error")) %>% 
  which()

prop <- length(error_index) / nrow(ego_followers)
```

En este caso, no se puede obtener información sobre el `r scales::percent(prop, 0.1)` de los sequidores de `r ego`.

### Edge list

Para construir la red, tomamos toda la lista de usuarios y sus amigos y los organizamos en dos columnas, donde cada fila indica un usario (`from`) siguiendo a otro usario (`to`).

```{r}
edge_list <- list.files(outfolder, full.names = TRUE) %>% 
  map(read_rds)
  
edge_list <- edge_list[-error_index] %>% 
  bind_rows() 

edge_list
```

Aquí hay `r scales::comma(nrow(edge_list))` conexiones. Sin embargo, aquí están incluídos conexiones on usuarios más allá de los que siguen a `r ego`.

```{r, eval=FALSE}
ego_followers_info <- lookup_users(ego_followers$user_id, token = sample(token), 1)
write_rds(ego_followers_info, paste0(ego, "_follower_info.rds"), compress = "gz")
```

También podemos conseguir metadatos sobre cada usuario.

```{r}
ego_followers_info <- read_rds(paste0(ego, "_follower_info.rds")) %>% 
  filter(!protected) %>% 
  select(
    user_id, screen_name, lang, name, location, description,
    ends_with("count"), -starts_with("quote"), 
    -starts_with("retweet"), -reply_count,
    -starts_with("fav")
    ) %>% 
    rename(name = user_id, user_name = name)

id_dict <- ego_followers_info %>% 
  select(name, screen_name) %>% 
  deframe()
```

Por ejemplo, esta es la información que corresponde a los seguidores de `r ego` con mayor número de seguidores.

```{r}
ego_followers_info %>% 
  arrange(desc(followers_count)) %>% 
  select(screen_name, description, location, followers_count, friends_count)
```

Finalmente nos interesa la red personal de seguidores de `r ego`, por lo cual eliminamos las conexiones entre usuarios que se encuentran por fuera de sus `r ego_info$followers_count`

```{r}
edge_list <- edge_list %>% 
  filter(to %in% ego_followers_info$name) %>% 
  filter(from %in% ego_followers_info$name)

edge_list
```

La red personal de seguidores de `r ego` que pudimos reconstruir tiene `r nrow(ego_followers_info)` usuarios con `r nrow(edge_list)` conexiones.

### Red Personal

```{r, message=FALSE}
ego_network <- edge_list %>% 
  tidygraph::as_tbl_graph() %>% 
  left_join(ego_followers_info) %>% 
  rename(name = screen_name, user_id = name) %>% 
  select(name, everything())

ego_network

## Estadísticas descriptivas

ego_network <- ego_network %>% 
  mutate(
    out_degree = centrality_degree(mode = "out"),
    in_degree = centrality_degree(mode = "in"),
    betweenness = centrality_betweenness(directed = TRUE),
    authority_score = centrality_authority(),
    eigen_centrality = centrality_eigen(directed = TRUE)
  )

ego_network
```

La siguiente gráfica muestra la influencia de cada usuario en Twitter (eje horizontal) vs la influencia de cada usuario dentro de la red personal de seguidores (eje vertical)

```{r}
ego_network %>% 
  as_tibble() %>% 
  #filter(in_degree > 5) %>% 
  ggplot(aes(followers_count, in_degree)) + 
  geom_point() 
```

```{r}
ego_network %>% 
  as_tibble() %>% 
  mutate(label_name = ifelse(
    test = rank(-followers_count) <= 10 | rank(-in_degree) <= 10, 
    yes = name, 
    no = NA_character_)
    ) %>% 
  ggplot(aes(followers_count, in_degree)) + 
  geom_point() + 
  ggrepel::geom_label_repel(aes(label = label_name), size = 3)
```

__Clusters__

```{r}
set.seed(123)
clusters <- igraph::cluster_walktrap(graph = ego_network, steps = 7)

cluster_df <- tibble(cluster = factor(clusters$membership), name = clusters$names) 
  
cluster_df <- cluster_df %>% 
  group_by(cluster) %>% 
  filter(n() >= 10) %>% 
  ungroup()
```

```{r, fig.height=12, fig.width=12}
ego_network <- ego_network %>% 
  left_join(cluster_df)

ego_network %>% 
  as_tibble() %>% 
  arrange(desc(in_degree)) %>% 
  filter(!is.na(cluster)) %>% 
  group_by(cluster) %>%
  filter(rank(-authority_score) <= 30) %>% 
  ggplot(aes(label = name, size = log(in_degree), color = in_degree)) + 
  geom_text_wordcloud_area(family = "Avenir Next Condensed") + 
  facet_wrap(~cluster) + 
  labs(title = "Seguidores prominentes en cada cluster") + 
  scale_color_gradient(low = "grey", high = "purple") 
```

Tamaño de cada cluster:

```{r}
ego_network %>% as_tibble() %>% count(cluster)
```

¿Quiénes son los usuarios que funcionan como "puentes"?

```{r}
ego_network %>% 
  as_tibble() %>% 
  arrange(desc(betweenness)) %>% 
  select(name, description, location)
```

```{r}
cols <- c("betweenness", "in_degree", "out_degree", "followers_count", "friends_count")

ego_network %>% 
  as_tibble() %>% 
  group_by(cluster) %>% 
  summarize(across(all_of(cols), mean)) %>% 
  arrange(desc(betweenness))
```

### Subset

Dada la información anterior podemos enfocarnos en segmentos particulares de la red personal.

Por ejemplo, podemos enfocarnos exclusivamente en los usuarios que hacen parte de los grupos etiquetados con 9 y 11.

```{r}
ego_network_subset <- ego_network %>% 
  filter(cluster %in% c(9, 11)) %>% 
    mutate(
    out_degree = centrality_degree(mode = "out"),
    in_degree = centrality_degree(mode = "in"),
    betweenness = centrality_betweenness(directed = TRUE),
    authority_score = centrality_authority(),
    eigen_centrality = centrality_eigen(directed = TRUE)
  ) 

ego_network_subset %>% 
  ggraph("mds") +
  geom_edge_fan(alpha = 1/5, width = 1/5) + 
  geom_node_point(aes(fill = cluster, size = in_degree), 
                  shape = 21, color = "white", show.legend = FALSE) 
```

```{r}
ego_network_subset %>% 
  as_tibble() %>% 
  mutate(label_id = ifelse(
    test = rank(-betweenness) <= 10 |rank(-in_degree) <= 10, 
    yes = name, 
    no = NA_character_)
    ) %>% 
  ggplot(aes(betweenness, in_degree, color = cluster)) +
  geom_point() +
  ggrepel::geom_label_repel(aes(label = label_id), size = 3)

```

```{r}
ego_network_subset %>% 
  ggraph("mds") +
  geom_edge_fan(alpha = 1/5, width = 1/5) + 
  geom_node_point(aes(fill = cluster, size = authority_score), 
                  shape = 21, color = "white", show.legend = FALSE) +
  geom_node_label(aes(filter = rank(-authority_score) <= 10, 
                      label = name), 
                  repel = TRUE, alpha = 3/4, size = 3) 
```

## Red de amigos

Esta sección repite el análisis anterior para la red personal de amigos de `r ego`

```{r}
outfolder <- paste0(ego, "_friends_of_friends/")
if (!dir.exists(outfolder)) dir.create(outfolder)

ego_friends <- get_friends(ego, token = sample(token, 1))
ego_friends
```

```{r, eval=FALSE}
users_done <- str_replace(dir(outfolder), ".rds", "")
users_left <- setdiff(ego_friends$user_id, users_done)

while (length(users_left) > 0) { 
  
  new_user <- users_left[[1]]
  
  friends_of_user <- try(multi_get_friends(new_user, token))
  
  file_name <- str_glue("{outfolder}{new_user}.rds")
  write_rds(friends_of_user, file_name, compress = "gz")
  users_left <- users_left[-which(users_left %in% new_user)] ## int. subset
  
}

```

```{r, echo=FALSE}
error_index <- dir(outfolder, full.names = TRUE) %>% 
  map(read_rds) %>% 
  map_lgl(~ any(class(.x) == "try-error")) %>% 
  which()

prop <- length(error_index) / nrow(ego_followers)
```

En este caso, no se puede obtener información sobre el `r scales::percent(prop, 0.1)` de los amigos de `r ego`.

### Edge list

```{r}
edge_list <- list.files(outfolder, full.names = TRUE) %>% 
  map(read_rds)
  
edge_list <- edge_list[-error_index] %>% bind_rows()

edge_list
```

```{r, eval=FALSE}
ego_friends_info <- lookup_users(ego_friends$user_id, token = token)
write_rds(ego_friends_info, paste0(ego, "_friends_info.rds"), compress = "gz")
```

```{r}
ego_friends_info <- read_rds(paste0(ego, "_friends_info.rds")) %>% 
  filter(!protected) %>% 
  select(
    user_id, screen_name, lang, name, location, description,
    ends_with("count"), -starts_with("quote"), 
    -starts_with("retweet"), -reply_count,
    -starts_with("fav")
    ) %>% 
    rename(name = user_id, user_name = name)

id_dict <- ego_friends_info %>% 
  select(name, screen_name) %>% 
  deframe()
```


Esta es la información que corresponde a los amigos de `r ego` con mayor número de seguidores.

```{r}
ego_friends_info %>% 
  arrange(desc(followers_count)) %>% 
  select(screen_name, description, location, followers_count, friends_count)
```

```{r}
edge_list <- edge_list %>% 
  filter(to %in% ego_friends_info$name) %>% 
  filter(from %in% ego_friends_info$name)

edge_list
```

La red personal de seguidores de `r ego` que pudimos reconstruir tiene `r nrow(ego_friends_info)` usuarios con `r nrow(edge_list)` conexiones.

### Red Personal

```{r, message=FALSE}
ego_network <- edge_list %>% 
  tidygraph::as_tbl_graph() %>% 
  left_join(ego_friends_info) %>% 
  rename(name = screen_name, user_id = name) %>% 
  select(name, everything())

ego_network

## Estadísticas descriptivas

ego_network <- ego_network %>% 
  mutate(
    out_degree = centrality_degree(mode = "out"),
    in_degree = centrality_degree(mode = "in"),
    betweenness = centrality_betweenness(directed = TRUE),
    authority_score = centrality_authority(),
    eigen_centrality = centrality_eigen(directed = TRUE)
  )

ego_network
```

La siguiente gráfica muestra la influencia de cada usuario en Twitter (eje horizontal) vs la influencia de cada usuario dentro de la red personal de amigos (eje vertical)

```{r}
ego_network %>% 
  as_tibble() %>% 
  #filter(in_degree > 5) %>% 
  ggplot(aes(followers_count, in_degree)) + 
  geom_point() 
```

```{r}
ego_network %>% 
  as_tibble() %>% 
  mutate(label_name = ifelse(
    test = rank(-followers_count) <= 10 | rank(-in_degree) <= 10, 
    yes = name, 
    no = NA_character_)
    ) %>% 
  ggplot(aes(followers_count, in_degree)) + 
  geom_point() + 
  ggrepel::geom_label_repel(aes(label = label_name), size = 3)
```

__Clusters__

```{r}
clusters <- igraph::cluster_walktrap(graph = ego_network, steps = 7)

cluster_df <- tibble(cluster = factor(clusters$membership), name = clusters$names) 
  
cluster_df <- cluster_df %>% 
  group_by(cluster) %>% 
  filter(n() >= 10) %>% 
  ungroup()
```

```{r, fig.height=8}
ego_network <- ego_network %>% 
  left_join(cluster_df)

ego_network %>% 
  as_tibble() %>% 
  arrange(desc(in_degree)) %>% 
  filter(!is.na(cluster)) %>% 
  group_by(cluster) %>%
  filter(rank(-authority_score) <= 50) %>% 
  ggplot(aes(label = name, size = log(in_degree), color = in_degree)) + 
  geom_text_wordcloud_area(family = "Avenir Next Condensed") + 
  facet_wrap(~cluster) + 
  labs(title = "Seguidores prominentes en cada cluster") + 
  scale_color_gradient(low = "grey", high = "purple") 
```

Tamaño de cada cluster:

```{r}
ego_network %>% as_tibble() %>% count(cluster)
```

¿Quiénes son los usuarios que funcionan como "puentes"?

```{r}
ego_network %>% 
  as_tibble() %>% 
  arrange(desc(betweenness)) %>% 
  select(name, description, location)
```

```{r}
cols <- c("betweenness", "in_degree", "out_degree", "followers_count", "friends_count")

ego_network %>% 
  as_tibble() %>% 
  group_by(cluster) %>% 
  summarize(across(all_of(cols), mean)) %>% 
  arrange(desc(betweenness))
```

### Subset

```{r}
ego_network_subset <- ego_network %>% 
  filter(!is.na(cluster)) %>% 
    mutate(
    out_degree = centrality_degree(mode = "out"),
    in_degree = centrality_degree(mode = "in"),
    betweenness = centrality_betweenness(directed = TRUE),
    authority_score = centrality_authority(),
    eigen_centrality = centrality_eigen(directed = TRUE)
  ) 

ego_network_subset %>% 
  ggraph("mds") +
  geom_edge_fan(alpha = 1/5, width = 1/5) + 
  geom_node_point(aes(fill = cluster, size = in_degree), 
                  shape = 21, color = "white", show.legend = FALSE) 
```

```{r}
ego_network_subset %>% 
  as_tibble() %>% 
  mutate(label_id = ifelse(
    test = rank(-betweenness) <= 10 |rank(-in_degree) <= 10, 
    yes = name, 
    no = NA_character_)
    ) %>% 
  ggplot(aes(betweenness, in_degree, color = cluster)) +
  geom_point() +
  ggrepel::geom_label_repel(aes(label = label_id), size = 3)

```

```{r}
ego_network_subset %>% 
  ggraph("mds") +
  geom_edge_fan(alpha = 1/5, width = 1/5) + 
  geom_node_point(aes(fill = cluster, size = authority_score), 
                  shape = 21, color = "white", show.legend = FALSE) +
  geom_node_label(aes(filter = rank(-authority_score) <= 10 | rank(-betweenness) <= 10, 
                      label = name), 
                  repel = TRUE, alpha = 3/4, size = 3) 
```

## Red de mutuals

### Red Personal

```{r}
edge_list1 <- list.files(paste0(ego, "_friends_of_friends/"), full.names = TRUE) %>% 
  map(read_rds)

error_index <- edge_list1 %>% 
  map_lgl(~ any(class(.x) == "try-error")) %>% 
  which()

edge_list1 <- edge_list1[-error_index] %>% bind_rows()

edge_list2 <- list.files(paste0(ego, "_friends_of_followers/"), full.names = TRUE) %>% 
  map(read_rds)

error_index <- edge_list2 %>% 
  map_lgl(~ any(class(.x) == "try-error")) %>% 
  which()

edge_list2 <- edge_list2[-error_index] %>% bind_rows()

mutual_network <- inner_join(
  edge_list1,
  edge_list2
) %>% 
  filter(from %in% ego_followers$user_id, to %in% ego_followers$user_id) %>% 
  filter(from %in% ego_friends$user_id, to %in% ego_friends$user_id) %>% 
  filter(from %in% to, to %in% from)

mutual_network <- mutual_network %>% 
  mutate(n = 1) %>% 
  tidytext::cast_sparse(from, to, n) %>% 
  graph_from_adjacency_matrix(mode = "undirected") %>% 
  tidygraph::as_tbl_graph() 

```

```{r}
ego_mutuals_info <- lookup_users(as_tibble(mutual_network)$name, token = sample(token), 1)

ego_mutuals_info <- ego_mutuals_info %>% 
  filter(!protected) %>% 
  select(
    user_id, screen_name, lang, name, location, description,
    ends_with("count"), -starts_with("quote"), 
    -starts_with("retweet"), -reply_count,
    -starts_with("fav")
    ) %>% 
    rename(name = user_id, user_name = name)

mutual_network <- mutual_network %>% 
  inner_join(ego_mutuals_info) %>% 
  rename(name = screen_name, user_id = name) %>% 
  select(name, everything())

## Estadísticas descriptivas

mutual_network <- mutual_network %>% 
  mutate(
    out_degree = centrality_degree(mode = "out"),
    in_degree = centrality_degree(mode = "in"),
    betweenness = centrality_betweenness(directed = TRUE),
    authority_score = centrality_authority(),
    eigen_centrality = centrality_eigen(directed = TRUE)
  )
```


La siguiente gráfica muestra la influencia de cada usuario en Twitter (eje horizontal) vs la influencia de cada usuario dentro de la red personal de amigos (eje vertical)

```{r}
mutual_network %>% 
  as_tibble() %>% 
  #filter(in_degree > 5) %>% 
  ggplot(aes(followers_count, in_degree)) + 
  geom_point() 
```

```{r}
mutual_network %>% 
  as_tibble() %>% 
  mutate(label_name = ifelse(
    test = rank(-followers_count) <= 10 | rank(-in_degree) <= 10, 
    yes = name, 
    no = NA_character_)
    ) %>% 
  ggplot(aes(followers_count, in_degree)) + 
  geom_point() + 
  ggrepel::geom_label_repel(aes(label = label_name), size = 3)
```

__Clusters__

```{r}
clusters <- igraph::cluster_walktrap(graph = ego_network, steps = 7)

cluster_df <- tibble(cluster = factor(clusters$membership), name = clusters$names) 
  
cluster_df <- cluster_df %>% 
  group_by(cluster) %>% 
  filter(n() >= 10) %>% 
  ungroup()
```

```{r, fig.height=8}
mutual_network <- mutual_network %>% 
  left_join(cluster_df)

mutual_network %>% 
  as_tibble() %>% 
  arrange(desc(in_degree)) %>% 
  filter(!is.na(cluster)) %>% 
  group_by(cluster) %>%
  filter(rank(-authority_score) <= 50) %>% 
  ggplot(aes(label = name, size = log(in_degree), color = in_degree)) + 
  geom_text_wordcloud_area(family = "Avenir Next Condensed") + 
  facet_wrap(~cluster) + 
  labs(title = "Seguidores prominentes en cada cluster") + 
  scale_color_gradient(low = "grey", high = "purple") 
```

Tamaño de cada cluster:

```{r}
mutual_network %>% as_tibble() %>% count(cluster)
```

¿Quiénes son los usuarios que funcionan como "puentes"?

```{r}
mutual_network %>% 
  as_tibble() %>% 
  arrange(desc(betweenness)) 
```

```{r}
cols <- c("betweenness", "in_degree", "out_degree", "followers_count", "friends_count")

mutual_network %>% 
  as_tibble() %>% 
  group_by(cluster) %>% 
  summarize(across(all_of(cols), mean)) %>% 
  arrange(desc(betweenness))
```

### Subset

```{r}
mutual_network_subset <- mutual_network %>% 
  filter(!is.na(cluster)) %>% 
    mutate(
    out_degree = centrality_degree(mode = "out"),
    in_degree = centrality_degree(mode = "in"),
    betweenness = centrality_betweenness(directed = TRUE),
    authority_score = centrality_authority(),
    eigen_centrality = centrality_eigen(directed = TRUE)
  ) 

mutual_network_subset %>% 
  ggraph("mds") +
  geom_edge_fan(alpha = 1/5, width = 1/5) + 
  geom_node_point(aes(fill = cluster, size = in_degree), 
                  shape = 21, color = "white", show.legend = FALSE) 
```

```{r}
mutual_network_subset %>% 
  as_tibble() %>% 
  mutate(label_id = ifelse(
    test = rank(-betweenness) <= 10 |rank(-in_degree) <= 10, 
    yes = name, 
    no = NA_character_)
    ) %>% 
  ggplot(aes(betweenness, in_degree, color = cluster)) +
  geom_point() +
  ggrepel::geom_label_repel(aes(label = label_id), size = 3)

```

```{r}
mutual_network_subset %>% 
  ggraph("mds") +
  geom_edge_fan(alpha = 1/5, width = 1/5) + 
  geom_node_point(aes(fill = cluster, size = authority_score), 
                  shape = 21, color = "white", show.legend = FALSE) +
  geom_node_label(aes(filter = rank(-authority_score) <= 10 | rank(-betweenness) <= 10, 
                      label = name), 
                  repel = TRUE, alpha = 3/4, size = 3) 
```

```{r}
mutual_network_subset %>% as_tibble() %>% View
```



## Funciones adicionales

```{r}
readLines("rtweet_functions.R") %>% 
  writeLines()
```

```{r}
theme_custom
```

